臺灣臺南地方法院刑事判決　　　　　　　　96年度易字第13號
公　訴　人　臺灣臺南地方法院檢察署檢察官
被　　　告　丙○○
被　　　告　丁○○
被　　　告　戊○○
被　　　告　庚○○
被　　　告　乙○○○
被　　　告　甲○○
　　　　　　　　　　　樓
上列被告因傷害等案件，經檢察官提起公訴（95年度偵字第1469
7號），本院判決如下：
    主  文
丙○○、戊○○、庚○○、甲○○、乙○○○共同傷害人之身體
，丙○○、戊○○各處有期徒刑肆月，庚○○、甲○○各處有期
徒刑參月，乙○○○處有期徒刑貳月，如易科罰金，均以新台幣
壹仟元折算壹日，乙○○○緩刑貳年。
丁○○共同傷害人之身體，處有期徒刑肆月，如易科罰金，以新
台幣壹仟元折算壹日；又以加害生命之事，恐嚇他人致生危害於
安全，處有期徒刑參月，如易科罰金，以新台幣壹仟元折算壹日
。應執行有期徒刑陸月，如易科罰金，以新台幣壹仟元折算壹日
。
    事  實
一、乙○○○與丙○○、丁○○、戊○○（均為乙○○○之子）
    、庚○○、甲○○（分別為戊○○之媳婦、女兒）於民國95
    年8月23日下午6時許，因細故與住在對面臺南縣永康市○○
    街258巷4號之壬○○○（已死亡），在住家附近路口發生爭
    執，竟共同基於傷害人身體之犯意聯絡，先由戊○○出手毆
    打壬○○○之臉，俟壬○○○倒地後，再用右腳踹其下腹部
    及大腿，隨後由乙○○○出手抓住壬○○○雙手，以利丙○○、丁○○、戊○○、庚○○、甲○○等人繼續用腳踹其下
    腹部及大腿，致壬○○○受有腹壁挫傷、左上肢挫傷、左臀
    部髖關節和大腿挫傷、左膝挫傷、左側骨盤骨折等之傷害。
    丁○○並在旁恫稱：給她（指壬○○○）死，若她死，他要
    負責等語，致使壬○○○心生畏懼。
二、案經壬○○○訴請臺南縣警察局永康分局移送台灣台南地方
    法院檢察署檢察官偵查起訴。
    理  由
一、按被告以外之人於審判外之陳述，雖不符前四條之規定，而
    經當事人於審判程序同意作為證據，法院審酌該言詞陳述或
    書面陳述作成時之情況，認為適當者，亦得為證據。當事人
    、代理人或辯護人於法院調查證據時，知有第159條第1項不
    得為證據之情形，而未於言詞辯論終結前聲明異議者，視為
    有前項之同意。刑事訴訟法第159條之5第1、2項分別定有明
    文。另被告以外之人於審判中死亡者，其於檢察事務官、司
    法警察官或司法警察調查中所為之陳述，經證明具有可信之
    特別情況，且為證明犯罪事實之存否所必要者，得為證據。
    刑事訴訟法第159條之3第1款亦定有明文。查本案告訴人壬○○○於本院行準備程序後審理前已死亡，故告訴人於警詢
    時之指訴、於偵查時之證述（未具結），雖係於審判外之陳
    述，但被告六人均未於言詞辯論終結前聲明異議，且本院審
    酌該言詞陳述作成時之情況，認為適當，故視為被告六人均
    同意上開指訴、證述得為證據；且認告訴人於警詢時之指訴
    ，因有診斷證明書、受傷之照片為證，並有證人辛○○證述
    在卷，故具有可信之特別情況，且為證明犯罪事實之存否所
    必要，得為證據，合先敘明。
二、上開事實，訊據被告丙○○等六人，除被告乙○○○坦承確
    有將告訴人壬○○○推倒在地一情外，被告等六人均矢口否
    認有傷害犯行，被告丁○○並矢口否認有恐嚇犯行。被告丙○○辯稱：當天我有在場，但是我沒有出手打壬○○○，我
    是在旁看到壬○○○打我母親，我母親將壬○○○推倒，我
    就過去「占」（台語）我母親，把他們二個架開云云。被告
    丁○○辯稱：當天適逢我父親作百日，師父叫我幫忙收拾法
    器，並將法器載到別處，我都沒有出去外面事發現場，結果
    警察來了，壬○○○竟指稱我們六人打她，並指稱我恐嚇她
    云云。被告戊○○辯稱：當天我有在場，我本來在家裡面，
    看到我母親和壬○○○在打架，我就出來「占」（台語）我
    母親，警察來時，她就說我們六人打她云云。被告庚○○辯
    稱：我本來在家裡面，後來出來時，我父親與我叔叔已經將
    她們二人架開，我就質問壬○○○為何打我祖母，當時我手
    上還抱著壹個嬰兒，所以我不可能出手打她云云。被告乙○○○辯稱：我承認我有推壬○○○倒地，但是我沒有出手毆
    打她。是她先出手打傷我的眼睛，我才出手推她云云。被告
    甲○○辯稱：我本來在家裡面，聽到外面很吵，出來時也沒
    有看到什麼，我只看到我家人站在門口，告訴人站在我家轉
    角處，一直唸，我問我祖母，祖母說告訴人打她，後來警察
    就叫我去作筆錄，我覺得莫名其妙云云。經查：
  (一)上開被告六人之傷害犯罪事實，業據告訴人壬○○○在警詢
    及偵查中指訴歷歷，復有診斷證明書三紙（奇美醫院二紙、
    江錫輝診所一紙）及受傷照片三張在卷可證。並經目擊證人
    辛○○於本院具結證稱：「（你在警詢證述案發當時你在現
    場，你有看到六、七個男女動手毆打壬○○○，當時所言是
    否實在？）實在。（你還證述除了乙○○○你無法確定是否
    有毆打壬○○○外，其餘丙○○、丁○○、戊○○、庚○○
    、甲○○都有毆打壬○○○，是否實在？）實在。（上開情
    形是否你親眼所見？）是的。（你幾點在現場？）下午二、
    三點我到我同學穆淑禎家，後來到下午五、六點時，我到我
    同學家陽台澆花，聽到樓下路口有爭吵聲，我探頭去看，就
    看到被告五、六個人打阿媽壬○○○。（你說當時你在陽台
    澆花，有看到我們五、六個人一起打壬○○○，你是如何確
    定、確認我們有毆打壬○○○？）我跟壬○○○孫子本來是
    男女朋友，所以我常常在那邊出入，當天我看到乙○○○有
    在場，但是我不確定她是否有歐打壬○○○。我看到其他的
    五個都有出手打阿媽的身體，還有用腳踹阿媽的腿。（當時
    你在陽台，陽台和現場是否還有段距離？）我當時在我同學
    家的陽台，他家和阿媽家是斜對面，有一段距離，但是幾公
    尺我不知道。（你看到壬○○○被打，到壬○○○倒下，然
    後你去打電話，此段期間約多久？）從我看到他們發生口角
    ，打壬○○○，到壬○○○倒下，大約十幾分左右。（當時
    發生地點為何？）路口。（案發之前你和被告等人有無糾紛
    ？）沒有。（當時現場你看到打壬○○○的人，確實是庭上
    幾位被告，請再看仔細？）我有看仔細了。（你如何識得在
    庭被告等人？）之前我是阿媽的孫子穆永昇的女朋友，常去
    穆永昇家，被告等人就住在穆永昇家的隔壁，所以我見過在
    庭被告等人，被告的家是在被害人阿媽家的正對面。（被告
    家是否在路邊？）不是，被告家旁邊還有一戶，旁邊還有空
    地，再來才是道路。」等語，足見目擊證人辛○○案發前即
    已目睹認識被告等人，且其目擊位置距離案發地不遠，自無
    誤認之可能；又其與告訴人、被告兩造無特別利害、恩怨關
    係，且已具結在卷，自無甘冒偽證罪重責之理；又被告戊○○及乙○○○於警詢即表明先行私下和解，於偵查中被告等
    六人共同具狀聲請和解，願付告訴人部分醫藥費用，另被告
    等人於本案行準備程序前，於96年1月17日在本院行調解程
    序時，即表明和解意願，依常情，被告等人若無為該傷害犯
    行，何以願意和解？是證人辛○○迭於警詢及本院之證述傷
    害情節，核與告訴人指訴情節相符，尚堪採信。而被告乙○○○雖坦承確有將告訴人壬○○○推倒在地一情，惟查，告
    訴人迭於警詢、偵查中指訴：係被告戊○○出手打伊臉部致
    伊倒地，並用右腳踹伊下腹部及大腿，此時乙○○○將伊雙
    手抓住，使伊無法反抗，以便其他被告踹伊下腹部及大腿等
    情（詳警卷第29頁、偵查卷第29頁），核與證人辛○○上開
    證述：當天我看到乙○○○有在場，但是我不確定她是否有
    歐打壬○○○。我看到其他的五個都有出手打阿媽的身體，
    還有用腳踹阿媽的腿等情相符。況告訴人指稱：此時乙○○○將伊雙手抓住，使伊無法反抗一節，亦核與被告丙○○、
    丁○○、戊○○、庚○○、甲○○等五人分別於警詢中一致
    供稱「（壬○○○是否有動手毆打你？）沒有」相符，足見
    被告乙○○○前開辯稱係伊將告訴人壬○○○推倒在地一節
    ，係迴護被告戊○○之詞，不足採信。而被告乙○○○既將
    告訴人雙手抓住，俾其他被告傷害告訴人，則其雖無出手毆
    打告訴人，應認其有共同傷害告訴人之犯意聯絡及行為分擔
    ，則其自難脫傷害罪責。
  (二)另被告丁○○之恐嚇犯行，亦據告訴人壬○○○在警詢及偵
    查中指訴歷歷，衡諸被告丁○○於警詢供稱：這件事只是壬○○○每天對我家人謾罵而造成，與拆除鴿舍事件無關。案
    發時，因我父親做百日功德超渡法會，壬○○○在我家門口
    辱罵我母親，而與我母親發生糾紛等情，則被告丁○○在參
    與毆打告訴人之餘，再出言恐嚇告訴人以洩憤，亦無違常情
    ，是告訴人之指訴應堪可採。
  (三)綜上所述，被告等六人前開所辯，均顯係事後卸責之詞，不
    足採信。本件事證明確，被告等六人上開傷害犯行及被告丁○○恐嚇犯行，均堪予認定。
三、核被告丙○○、戊○○、庚○○、乙○○○、甲○○所為均
    係犯刑法第277條第1項之傷害罪。被告丁○○所為係犯刑法
    第277條第1項之傷害罪及同法第305條之恐嚇罪。被告等六
    人間就傷害罪部分，彼此間有犯意聯絡及行為分擔，皆為共
    同正犯。又被告丁○○所犯上開二罪，犯意各別，罪名不同
    ，應予分論併罰。爰審酌被告均無前科之品行、犯罪之動機
    、雖尚無持兇器傷害告訴人惟係五人合毆之犯罪手段之惡性
    重大、被害人所受傷害程度及被告犯罪後矢口否認犯行之態
    度等一切情狀，分別量處如主文所示之刑，並均諭知易科罰
    金之折算標準。被告丁○○部分並定其應執行刑，及諭知易
    科罰金之折算標準。又查被告乙○○○未曾受有期徒刑以上
    刑之宣告，有臺灣高等法院被告前案紀錄表在卷可參，經此
    教訓應知警惕而無再犯之虞，且年歲已大，本院因認所宣告
    之刑以暫不執行為當，爰併予宣告緩刑二年，以啟自新。
據上論斷，應依刑事訴訟法第299條第1項前段，刑法第277條第1
項、第305條、第41條第1項前段、第2項、第51條第5款、第74條
第1項第1款，刑法施行法第1條之1，判決如主文。
本案經檢察官己○○到庭執行職務。
中　　華　　民　　國　　96　　年　　5 　　月　　24　　日
　　　　　　　　　刑事第一庭  審判長法　官  陳顯榮
                                    法　官  柯顯卿
                                    法　官  林勝利
以上正本證明與原本無異。
如不服本判決，應於收受送達後10日內向本院提出上訴書狀（應
附繕本）。
　　　　　　　　　　　　　　  　　　書記官  陳麗雅
中　　華　　民　　國　　96　　年　　5 　　月　　24　　日
附錄本案論罪科刑法條：
中華民國刑法第277條第1項
（普通傷害罪）
傷害人之身體或健康者，處 3 年以下有期徒刑、拘役或 1 千元
以下罰金。
中華民國刑法第305條
（恐嚇危害安全罪）
以加害生命、身體、自由、名譽、財產之事，恐嚇他人致生危害
於安全者，處 2 年以下有期徒刑、拘役或 3 百元以下罰金。
